【裁判字號】    99,抗,267
【裁判日期】    991201
【裁判案由】    本票裁定
【裁判全文】
臺灣臺中地方法院民事裁定               99年度抗字第267號
抗  告  人  李永丞
相  對  人  曾樹木
上列當事人間聲請本票准許強制執行事件，抗告人對於中華民國
99年10月8日本院民事庭所為之裁定（99年度司票字第4709號）
提起抗告，本院合議庭裁定如下：
    主  文
抗告駁回。
抗告程序費用新臺幣壹仟元由抗告人負擔。
    理  由
一、按本票執票人，依票據法第123條規定，聲請法院裁定許可
    對發票人強制執行，係屬非訟事件，此項聲請之裁定，及抗
    告法院之裁定，僅依非訟事件程序，以審查強制執行許可與
    否，並無確定實體上法律關係存否之效力，法院僅就本票形
    式上之要件是否具備予以審查，即為已足，至於當事人間實
    體上之爭執，應循訴訟程序以資解決，要非非訟裁定法院所
    得審酌，此有最高法院56年台抗字第714號、57年台抗字第
    76號判例可資參照。
二、本件相對人主張：伊執有抗告人於民國99年4月27日簽發，
    到期日99年9月10日、內載金額新台幣（下同）7,109,550元
    ，免除作成拒絕證書之本票1紙（以下簡稱系爭本票），經
    提示後尚有3,985,891元未獲清償，依票據法第123條規定聲
    請裁定許可強制執行等情，已據提出本票1紙為證。原裁定
    予以准許，於法並無不合。
三、抗告意旨略以：抗告人與相對人係因交付貨款保證之用而提
    供系爭本票，然因相對人交付之貨物具有瑕疵，裁定金額即
    為扣減，非上開金額，原審裁定准相對人強制執行之聲請，
    尚欠妥當等語，並請求廢棄原裁定。
四、經查，抗告人主張其係因交付貨款保證之用而提供系爭本票
    予相對人，因相對人交付之貨物具有瑕疵，裁定金額即為扣
    減，非上開金額等情，係屬實體上之爭執，揆諸前揭說明，
    應由抗告人另行提起訴訟，以資解決，本件非訟事件程序不
    得加以審究實體上之爭執。從而，本件抗告為無理由，應予
    駁回。
五、據上論結，本件抗告為無理由，依非訟事件法第46條、第21
    條第2項、第24條第1項，民事訴訟法第495條之1第1項、第
    449條第1項、第78條，裁定如主文。
中    華    民    國    99    年    12    月    1     日
                  民事第四庭審判長法  官  楊國精
                                  法  官  洪堯讚
                                  法  官  陳文燦
以上正本係照原本作成。
如不服本裁定，僅得於收受本裁定正本送達後10日內，以適用法
規顯有錯誤為理由，向本院提出再抗告狀，（須附繕本一份及繳
納再抗告裁判費新台幣1,000元），經本院許可後始可再抗告，
前項許可以原裁定所涉及法律見解具有原則上重要性者為限。
中    華    民    國    99    年    12    月    1     日
                                  書記官  林玉門

司法院資訊處製作；財團法人民間司法改革基金會備份。
